台灣高等法院交通事件裁定　　　　　　　　　　　九十一年度交抗字第一八二號
　　抗　告　人
　　即受處分人　　甲○○　女　.
右抗告人因違反道路交通管理處罰條例案件，不服臺灣士林地方法院中華民國九十一
年九月三十日裁定（九十一年度交聲字第一０三二號），提起抗告，本院裁定如左：
    主  文
抗告駁回。
    理  由
一、原裁定意旨（如附件）。
二、抗告意旨略以：(一)按行政行為，應以誠實信用之方法，並應保護人民正當合理之
    信賴；又行政行為之內容應明確。行政程序法第八條、同法第五條定有明文。(二)
    主管機關對於該道路路段設置標線禁止人民臨時停車，該行為應屬對物的一般處
    分。既屬一般處分，則該處分應以明確、清晰之方式標示，以使人民知悉，而能
    期待人民遵守該等相關規定。今抗告人於該日該地點臨時停放機車，由於當時停
    車路段地面確實未有紅線標示，事後竟接獲警察機關拍照開單舉發。(三)由於非當
    場告發，而僅憑事後以照片開單舉發，則舉發照片係屬認定事實正要證據。從警
    察機關據以為舉發之照片觀之，並無法證明抗告人之機車停車處係屬禁止臨時停
    車路段（即從照片上無法看到抗告人機車停放地點畫有紅線）；又警察機關在其
    回覆交通事件裁決所之函中所另附之照片，並無法看出抗告人之機車停放於該處
    ，，因此該函所附第二張照片亦無法做直接之證明。就此部分有利於抗告人等事
    ，原裁定並未做充分說明，僅告以從機車停放後面觀之，固不慎清晰，然由側面
    視之，則清楚可見云云。無法使抗告人信服。(四)縱如警察觀所稱，該路段係屬禁
    止臨時停車路段，則所標示之紅線應該清晰可見，然抗告人停車時確未見有紅線
    標示。若警察機關所稱屬實，則該紅線標示或有脫落之可能。惟道路交通標誌標
    線號誌設置規則第七條第一項規定，標誌、標線、號誌應經常維護，保持清晰完
    整及有效性能。因此該路段若確屬禁止臨時停車者，則主管機關應該維護該標線
    之清晰完整，而使人民明白，以符合明確性原則之預見可能性、衡量可能性及審
    查可能性等要求，以及行政機關之誠信。而非將不明確之不利益，使人民負擔，
    否則期待即非可能。處分機關若以標示不清之標線，作為認定人民有將機車停放
    於禁止停車之事實，並為舉發，裁處罰緩，有違誠信原則及明確性原則，並侵害
    人民之自由、權利及財產權。為此提起抗告云云。
三、按禁止臨時停車線，用以指示禁止臨時停車路段，紅色標線禁止臨時停車時間為
    全日二十四小時；又禁止臨時停車處所不得停車；又汽車駕駛人停車時，在禁止
    臨時停車處所停車者，處新台幣六百元以上一千二百元以下罰鍰，道路交通標誌
    標線號誌設置規則第一百六十九條、道路交通安全規則第一百十二條第一項第一
    款、道路交通管理處罰條例第五十六條第一項第一款分別定有明文。
四、經查，抗告人在畫有紅線路段違規停車，經警當場拍照逕行舉發等情，業據舉發
    機關臺北市政府警察局士林分局函敘甚明，復有舉發違反道路交通管理事件通知
    單及採證照片二幀附卷可稽。依上開採證照片顯示，抗告人所有之車號ＦＥ二─
    五三八號重機車其停車位置確劃有紅線，從機車停放後面觀之，固不甚清晰，然
    由側面視之，則清楚可見抗告人機車停放之路燈（原審誤載為電線桿）旁地面上
    確劃設有禁止臨時停車之紅線，是其違規事實，應堪採信。至抗告人雖辯稱警察
    機關在回覆交通事件裁決所之函中所另附之照片，並無法看出抗告人之機車停放
    於該處，因此該函所附第二張照片並無法做直接之證明云云，惟觀諸卷附之二幀
    照片，其花草生長種類、位置及路燈矗立位置均屬相同，是與抗告人機車停放位
    置係屬同一處所，應屬無疑。再依卷附照片觀之，該紅色標線雖或較一般紅線之
    顏色為淡，惟尚無脫落或使一般人誤認為其他顏色標線之可能，是抗告人抗告意
    旨對此部分之爭執，均屬無理。原審駁回抗告人之異議，核無違誤。抗告人據此
    指摘原裁定不當，為無理由，應予駁回。
五、據上論斷，應依道路交通案件處理辦法第二十六條，刑事訴訟法第四百十二條，
    裁定如主文。
中        華        民        國      九十一    年    十二  月    十八  日
                              台灣高等法院交通法庭
                                  審判長法  官  葉  騰  瑞
                                        法  官  江  國  華
                                        法  官  莊  明  彰
右正本證明與原本無異。
不得再抗告。
                                        書記官  廖  嫣  雯
中        華        民        國      九十一    年    十二  月    十九  日
